臺灣臺北地方法院刑事判決　　　　　　 100年度交易字第16號
公　訴　人　臺灣臺北地方法院檢察署檢察官
被　　　告　陳宥蒼
上列被告因業務過失傷害案件，經檢察官聲請以簡易判決處刑（
99年度偵字第18171號），本院認不宜以簡易判決處刑改依通常
程序審理，判決如下：
    主  文
本件公訴不受理。
    理  由
一、公訴意旨詳如附件聲請簡易判決處刑書所載。因認被告陳宥
    蒼涉有刑法第二百八十四條第二項前段業務過失傷害罪嫌等
    語。
二、按告訴乃論之罪，告訴人於第一審辯論終結前得撤回其告訴
    ，又告訴經撤回者，應諭知不受理之判決，而不受理之判決
    ，得不經言詞辯論為之，刑事訴訟法第二百三十八條第一項
    、第三百零三條第三款、第三百零七條分別定有明文。
三、查被告所涉業務過失傷害案件，起訴書認係犯刑法第二百八
    十四條第二項前段之罪，依同法第二百八十七條前段規定，
    須告訴乃論。茲據告訴人吳秉錫具狀撤回告訴，此有「刑事
    撤回狀」在卷足稽（本院九十九年度北交簡字第一二七六號
    卷第一三頁參照），依上開說明，爰不經言詞辯論，逕為諭
    知不受理之判決。
據上論斷，應依刑事訴訟法第四百五十二條、第二百八十四條之
一、第三百零三條第三款、第三百零七條，判決如主文。
中    華    民    國    100    年    1    月    7     日
                  交通法庭     法  官   姚念慈
以上正本證明與原本無異
如不服本判決，應於送達後十日內，檢具繕本向本院提出上訴狀
上訴於臺灣高等法院。
                                書記官  劉芸珊
中    華    民    國    100    年    1    月    7     日
臺灣臺北地方法院檢察署檢察官聲請簡易判決處刑書
                                     99年度偵字第18171號
    被      告  陳宥蒼  男  58歲（民國○○年○月○○日生）
                        住臺北市中山區○○○路85巷66弄2
                        號4樓之8
                        國民身分證統一編號：Ｚ000000000號
上列被告因業務過失傷害案件，業經偵查終結，認為宜聲請以簡
易判決處刑，茲將犯罪事實及證據並所犯法條分敘如下：
        犯罪事實
一、陳宥蒼係以駕駛營業小客車為業務之人，屬從事駕駛業務之
    人。其於民國99年2月2日上午6時45分許，駕駛車牌號碼G3-
    033號營業小客車，沿臺北市○○區○○街由南左轉西方向
    行駛，行經同區○○街與錦州街交岔路口時，明知駕駛人應
    注意行駛至交岔路口左轉彎時，應距交岔路口30公尺前顯示
    方向燈，換入內側車道或左轉車道，行至交岔路口中心處左
    轉，並不得占用來車道搶先左轉，且當時情形天候晴，日間
    自然光線，路面鋪裝柏油、乾燥狀態、無缺陷、無障礙物，
    視距良好，並無不能注意之情事，竟疏未注意其所駕駛之營
    業小客車之左前方，適有吳秉錫騎乘車牌號碼160-DEM號普
    通重型機車，沿同區○○街由北往南通過上開路口，吳秉錫
    亦疏未注意車前狀況，並隨時採取必要之安全措施，陳宥蒼
    竟疏未注意上開規定，搶先左轉，致其所駕駛之營業小客車
    之右前車頭保險桿撞擊吳秉錫所騎乘機車之前車頭，吳秉錫
    因而人車倒地，受有右膝外側膝韌帶扭傷及拉傷、右股四頭
    肌扭傷及拉傷等傷害。嗣臺北市政府警察局中山分局交通分
    隊警員據報前往處理時，陳宥蒼即當場承認其為上開交通事
    故之肇事人而自首，表示願接受裁判之意，始悉上情。
二、案經吳秉錫訴由臺北市政府警察局中山分局移送偵辦。
        證據並所犯法條
一、上揭事實業據被告陳宥蒼於偵查中坦承不諱，經核與告訴人
    吳秉錫於偵查中所指訴之被害情節相符，並有道路交通事故
    現場圖、臺北市○○○○○道路交通事故肇事人自首情形紀
    錄表、道路交通事故補充資料表、道路交通事故調查報告表
    (一)、(二)、道路交通事故談話紀錄表、馬偕紀念醫院（臺
    北院區）99年2月19日乙種診斷證明書、道路交通事故談話
    紀錄表2張及現場及車損照片14張等資料附卷足憑。又按左
    轉彎時，應距交岔路口30公尺前顯示方向燈，換入內側車道
    或左轉車道，行至交岔路口中心處左轉，並不得占用來車道
    搶先左轉，道路交通安全規則第102條第1項第5款訂有明文
    。被告為領有營業小客車駕駛執照之駕駛人，對於上開道路
    交通安全規則之規定，自應知悉瞭解並予以遵守。本件被告
    駕駛上開汽車，在經上述路段時，自應依前開規定，應距交
    岔路口30公尺前顯示方向燈，行至交岔路口中心處左轉，並
    不得占用來車道搶先左轉。而當時天候晴，日間自然光線，
    柏油路面且乾燥、無缺陷、無障礙物，視距良好，並無不能
    注意之情事，有上開事故調查報告表(一)在卷可稽。詎被告
    竟疏未注意上開規定，貿然搶先左轉，致告訴人所騎乘之上
    開普通重型機車前車頭撞擊被告所駕駛上開自小客車右前車
    頭保險桿門，致告訴人人車倒地，因而受有右膝外側膝韌帶
    扭傷及拉傷、右股四頭肌扭傷及拉傷等傷害，足徵被告之過
    失行為與告訴人之受傷結果間，具有相當因果關係，就本件
    車禍事故之發生，被告自有過失甚明，本件告訴人雖與有過
    失，惟就本件被告過失之責任，並無影響，是被告犯嫌洵堪
    認定。
二、核被告所為，係犯刑法第284 條第2 項前段之業務過失傷害
    罪。查本件車禍於報案時未報明肇事人姓名，臺北市政府警
    察局中山分局交通分隊警員據報前往處理，被告在現場向警
    員承認為肇事人等情，有臺北市○○○○○道路交通事故肇
    事人自首情形紀錄表附卷足憑，堪認被告犯本罪後，在有偵
    查犯罪職權之機關未發覺犯人為何人前，即自首為肇事人，
    且於事後接受審判，核符刑法第62條前段規定自首之要件，
    請依刑法第62條前段之規定減輕其刑。請審酌被告前無任何
    犯罪紀錄，有刑案資料查註紀錄表在卷可佐，素行堪稱良好
    ，惟其身為從事駕駛業務之人，竟因過失貿然搶先左轉導致
    本件車禍之發生，且被告迄未與告訴人就損害賠償部分達成
    民事和解，暨犯罪後坦承犯行，態度尚可等一切情狀，量處
    拘役30日，以資懲儆
三、依刑事訴訟法第451條第1項聲請逕以簡易判決處刑。
    此    致
臺灣臺北地方法院
中    華    民    國    99    年    9    月    15    日
                              檢  察  官    永  欽
本件正本證明與原本無異
中    華    民    國    99    年    9     月    23    日
                              書  記  官  邱  植  琳
本件係依刑事訴訟法簡易程序辦理，法院簡易庭得不傳喚被告、
輔佐人、告訴人、告發人等出庭即以簡易判決處刑；被告、被害
人、告訴人等對告訴乃論案件如已達成民事和解而要撤回告訴或
對非告訴乃論案件認有受傳喚到庭陳述意見之必要時，請即另以
書狀向簡易法庭陳述或請求傳訊。
附錄本案所犯法條全文
中華民國刑法第284條
（過失傷害罪）
因過失傷害人者，處6月以下有期徒刑、拘役或5百元以下罰金，
致重傷者，處 1 年以下有期徒刑、拘役或 5 百元以下罰金。
從事業務之人，因業務上之過失傷害人者，處1年以下有期徒刑
、拘役或1千元以下罰金，致重傷者，處3年以下有期徒刑、拘役
或2千元以下罰金。